臺灣臺南地方法院刑事裁定　　　　　　　100年度聲字第827號
聲　請　人　臺灣臺南地方法院檢察署檢察官
被　　　告　姜永富
上列聲請人因被告違反化粧品衛生管理條例案件，經為緩起訴處
分確定後（99年度偵字第704號、99年度上職議字第1245號），
單獨聲請宣告沒收（100年度聲沒字第129號），本院裁定如下：
    主  文
聲請駁回。
    理  由
一、聲請意旨稱：臺南縣政府(現已改制為臺南市政府)函送意旨
    ：姜永富未經許可於民國95年5月10日，自美國攜入60瓶含
    有Octinoxate5.5%Zinc oxide2.7%等具醫療用防曬成份之「
    OLAY美膚霜」，並售予址設臺北市○○區○○街8號1樓之益
    來成實業有限公司（下稱益來成公司）。業經本署檢察官於
    99年2月25日，以99年度偵字第704號為緩起訴處分確定，而
    而扣案具醫療用防曬成份之「OLAY美膚霜」1瓶，係供犯罪
    所用或犯罪預備之物，且為被告所有，爰依依法聲請沒收等
    語。
二、按檢察官依刑事訴訟法第253條之1緩起訴之處分者，對供犯
    罪所用、供犯罪預備或因犯罪所得之物，以屬於被告者為限
    ，得單獨聲請法院宣告沒收，刑事訴訟法第259條之1定有明
    文。
三、經查：被告姜永富所犯上揭違反化粧品衛生管理條例案件，
    業經臺灣臺南地方法院檢察署檢察官，以99年度偵字第
    704號案為緩起訴處分（如附件）、並經臺灣高等法院臺南
    分院檢察署，以99年度上職議字第1245號案為駁回處分而確
    定，此有上開緩起訴及駁回處分書各1份附卷及臺灣臺南地
    方法院檢察署99年度緩字第835號卷可稽，此部分事實當可
    認定。
四、本院審酌：
  (一)本件扣案物品雖係被告自美國購入，然已出售益來成公司，
    分別有：
    (1)臺南縣政府98年8月17日府衛藥字第0980177090號函說明
      欄二第6行（見98年度他字第2619號卷，以下簡稱他卷第1
      頁）。
    (2)被告姜永富之供述：台南縣衛生局98年6月23日訪問紀
      要（見他卷第2頁）、98年12月9日、99年1月21日檢察
      官偵訊筆錄（分見他卷第24、25頁；99年度偵字第704號
      卷，以下簡稱偵卷，第6頁）。
    (3)臺北市衛生局98年6月5日北市衛藥食字第09835194800號
      函說明欄三（見他卷第3頁）。
    (4)益來成公司與臺北市衛生局公務電話紀錄表（見他卷第4
      頁）。
    (5)益來成公司98年5月26日意見陳述書（見他卷第5頁）。
    (6)益來成公司之代理人許金守99年1月21日檢察官偵查中經
      具結後之證言（見偵卷第6頁）。
    可證，足認扣案物品並非被告姜永富所有。
  (二)證人許金守於檢察官偵查中雖證稱：扣案物品「OLAY美膚霜
    」1瓶，我願意拋棄等語（見偵卷第7頁），然尚不得認為被
    告姜永富重新取得該扣案物之所有權。
  (三)次按化粧品衛生管理條例第27條第1項後段雖規定：違反第
    7條第1項之規定，其妨害衛生之物品沒收銷燬之等語，然查
    扣案之OLAY美膚霜，係供人體塗抹於身體之上，尚無證據足
    以證明係妨害衛生之物品，且縱認扣案物品係妨害衛生之物
    品，亦難依此單獨宣告沒收之。
五、綜上所述，檢察官之聲請無法證明本件扣案物品為被告所有
    ，故本件聲請為無理由，尚難准許，應予駁回。
六、依刑事訴訟法第220條，裁定如主文。
中    華    民    國   100    年    5     月    30    日
                        刑事第十一庭  法  官  蔡直青
以上正本證明與原本無異。
如不服本裁定，應於收受送達後5日內向本院提出抗告狀。（應
附繕本）
                                      書記官  顏惠華
中    華    民    國   100    年    5     月    30    日
附件：
臺灣臺南地方法院檢察署檢察官緩起訴處分書
                                        99年度偵字第704號
     被      告  姜永富  男  48歲（民國○○年○月○○日生）
                         籍設臺南縣下營鄉○○路○段95巷15
                             號
                         現居臺南市東區○○○○街40號
                         國民身分證統一編號：Ｚ000000000號
 上列被告因違反化妝品衛生管理條例案件，業經偵查終結，認以
 緩起訴處分為適當，茲敘述理由如下：
 一、姜永富未經許可於民國95年5月10日，自美國攜入60瓶含有
     Octinoxate5.5%Zinc oxide2.7%等具醫療用防曬成份之「
     OLAY 美膚霜」，並售予址設臺北市○○區○○街8號1樓之
     益來成實業有限公司（下稱益來成公司）。嗣經臺北市政府
     衛生局，於98年2月9日至益來成公司查獲，並扣得上開「
     OLAY美膚霜」1瓶，經送驗檢出確有上開醫療用防曬成份，
     並循線查獲姜永富確未領有輸入許可證，始知上情。案經臺
     南縣政府函送偵辦。
 二、上揭犯罪事實，業據被告姜永富於本署偵查中坦承不諱，核
     與證人即益來成公司採購經理許金守於偵查中證述在卷，復
     有行政院衛生署藥物食品檢驗局98年3月17日藥檢壹字第098
     0002903號函文附卷可稽。本件事證明確，被告涉有化妝品
     衛生管理條例第7條第1項之罪嫌堪予認定。
 三、核被告所為，係犯化妝品衛生管理條例第7條第1項罪嫌，應
     依同法第27條第1項論處，係法定本刑為死刑、無期徒刑或
     最輕本刑3年以上有期徒刑以外之罪，姑念被告僅因一時失
     慮致罹刑章，且犯罪後坦承犯行，態度良好，爰參酌刑法第
     57 條所列事項及公共利益之維護，認以緩起訴處分為適當
     。
 四、本件緩起訴期間為1年，被告並應自緩起訴處分確定之日起3
     個月內，向本署指定之公益團體或地方自治團體支付新臺幣
     1 萬元。
 五、依刑事訴訟法第253條之1第1項、第253條之2第1項第4款為
     緩起訴之處分。
 中    華    民    國    99    年    2     月    25    日
                               檢察官  陳  擁  文
 本件證明與原本無異
 本件依職權逕送臺灣高等法院臺南分院檢察署檢察長再議
 中    華    民    國    99    年    3     月    10    日
                               書記官  林  信  言
 附錄所犯法條：
 化粧品衛生管理條例第7條第1項
 輸入化粧品含有醫療或毒劇藥品者，應提出載有原料名稱、成分
 、色素名稱及其用途之申請書，連同標籤、仿單、樣品、包裝、
 容器、化驗報告書及有關證件，並繳納證書費、查驗費，申請中
 央衛生主管機關查驗；經核准並發給許可證後，始得輸入。
 化粧品衛生管理條例第27條第1項
 違反第7條第1項、第8條第1項、第11條、第15條第1項、第16條
 第1項、第17條第1項、第18條第1項、或第23條第1項禁止規定之
 一者，處1年以下有期徒刑、拘役或科或併科新台幣15萬元以下
 罰金；其妨害衛生之物品沒收銷燬之。
 附記事項：
 刑事訴訟法第253條之3
 （緩起訴處分之撤銷）
 被告於緩起訴期間內，有左列情形之一者，檢察官得依職權或依
 告訴人之聲請撤銷原處分，繼續偵查或起訴：
 一、於期間內故意更犯有期徒刑以上刑之罪，經檢察官提起公訴
     者。
 二、緩起訴前，因故意犯他罪，而在緩起訴期間內受有期徒刑以
     上刑之宣告者。
 三、違背第 253 條之 2 第 1 項各款之應遵守或履行事項者。
 檢察官撤銷緩起訴之處分時，被告已履行之部分，不得請求返還
 或賠償。